【裁判字號】    97,非抗,68
【裁判日期】    970829
【裁判案由】    拍賣抵押物
【裁判全文】
臺灣高等法院民事裁定                  97年度非抗字第68號
抗  告  人  甲○○
            乙○○
上列抗告人因與相對人丙○○間拍賣抵押物事件，對於中華民國
97年7月4日臺灣板橋地方法院97年度抗字第130號裁定提起抗告
，本院裁定如下：
    主  文
抗告駁回。
抗告費用由抗告人負擔。
    理  由
一、按對於抗告法院之裁定再為抗告，僅得以其適用法規顯有錯
    誤為理由，並經原法院之許可者為限。前項許可，以原裁定
    所涉及之法律見解具有原則上重要性者為限，非訟事件法第
    45條第3項、第4項定有明文。
二、本件相對人向臺灣板橋地方法院（下稱板橋地院）聲請就如
    附表所示之不動產為拍賣，經板橋地院於民國97年4月15日
    以97年度拍字第582號民事裁定准予拍賣。抗告人不服提起
    抗告，經板橋地院合議庭於97年6月11日以97年度抗字第130
    號裁定駁回該抗告。抗告人不服提起再抗告，經板橋地院於
    97年7月4日以97年度抗字第130號裁定不許可而駁回再抗告
    後，抗告人不服，向本院提起抗告。
三、本件原法院以：對非訟事件抗告法院之裁定再為抗告，僅得
    以適用法規顯有錯誤，並涉及法律見解具原則上重要性而有
    加以闡釋之必要為限。惟再抗告人所舉再抗告之理由，未提
    出任何證據以供判斷，且均屬實體上之爭執，本應依訴訟程
    序為主張，並非得於非訟程序中所得審酌之事項，且本院原
    裁定亦無前揭非訟事件法第45條第3項之適用法規顯有錯誤
    之情形，再抗告人所執再抗告之理由亦無非訟事件法第45條
    第4項規定主張原裁定所涉及之法律見解具有原則上重要性
    之情事存在，依非訟事件法第45條第5項規定準用民事訴訟
    法第436條之3第3項規定，其再抗告應不予許可，且本件原
    法院既經斟酌相對人所提他項權利證明書、系爭抵押權設定
    契約書、土地登記第1類謄本、本票影本等事證，而為准許
    拍賣抵押物之裁定，自無不當，而裁定駁回抗告人之再抗告
    。查，按所謂適用法規顯有錯誤，係指確定裁判所適用之法
    規顯然不合於法律規定，或與現尚有效之判例、解釋顯然違
    反者而言，並不包括認定事實錯誤、取捨證據失當、判決不
    備理由及在學說上諸說併存致發生法律上見解歧異等情形在
    內。且法院對聲請拍賣抵押物為准否之裁定，係屬非訟事件
    之裁定，僅依非訟事件程序，就聲請人提出之證明文件之形
    式上要件是否具備，予以審查已足，並無進一步確定實體上
    法律關係存否之必要，抗告人如有爭執，應另行提起訴訟以
    資解決，尚難僅以實體上之爭執，而認本件抗告有理由。本
    件抗告意旨，仍執抵押權人與第三人林逢曜、林逢明、鄭雅
    云串聯知法犯法，渠等關於偽證、惡意侵占及重利等行為，
    業經刑事法庭以97年度他字第2966號為偵查，請准予停延緩
    執行云云。惟核其抗告狀所載內容，係就原法院取捨證據及
    認定事實之職權行使指摘其為不當與適用法規顯有錯誤無涉
    ，尤難謂所涉及之法律見解具有原則上之重要性。抗告人於
    原法院之再抗告顯不合法，原法院裁定駁回其再抗告，核無
    違誤。是抗告人對之提起本件抗告，聲明廢棄原裁定，尚非
    合法，應予駁回。
四、據上論結，本件抗告為無理由，爰裁定如主文。
中    華    民    國    97    年    8     月    29    日
                  民事第七庭
                      審判長法  官  鄭三源
                            法  官  邱  琦
                            法  官  王聖惠
正本係照原本作成。
本件不得聲明不服。
中    華    民    國    97    年    9     月    2     日
                            書記官  陳樂觀


司法院資訊處製作；財團法人民間司法改革基金會備份。
